【裁判字號】    88,上易,1461
【裁判日期】    890105
【裁判案由】    違反著作權法等
【裁判全文】
臺灣高等法院刑事判決                          八十八年度上易字第一四六一號
    上  訴  人  臺灣士林地方法院檢察署檢察官
    被      告  乙  ○
    選任辯護人  羅明通
                賴以祥
                陳芳俞
右上訴人因被告違反著作權法等案件，不服臺灣士林地方法院八十七年度易字第一七
四五號，中華民國八十八年二月十一日第一審判決（起訴案號：臺灣士林地方法院檢
察署八十七年度偵字第三七五三號）提起上訴，本院判決如左：
    主  文
上訴駁回。
    理  由
一、公訴意旨如起訴書所載（詳附件）。
二、按犯罪事實應依証據認定之，無証據不得推定其犯罪事實，刑事訴訟法第一百五
    十四條定有明文。本件公訴人以被告乙○涉有上開違反著作權法第九十一條第一
    項及刑法第三百十七條之洩露業務上持有之工商秘密罪之犯行，無非依告訴人之
    指訴，及證人余小娟、林雍分別證述被告於離職前多次進出影印室在影印東西及
    被告在那幾天很早至公司搬東西，經要求被告提出放行條，被告表示係總經理個
    人之物何需放行條應對，及元太科技工業股份有限公司（以下簡稱元太公司）於
    被告離職之該月份影印費用突然增高，並扣得被告所寫詢問ＬＣＤ等資料需否影
    印之便條紙三張，嗣檢察官會同刑事警察局人員至被告新任職之泰視科技股份有
    限公司（以下簡稱泰視公司）搜索時，在該公司需用密碼鎖始得進入之檔案室內
    扣得起訴書附表（以下簡稱附表）所示元太公司文件，且查扣之附表所載之物均
    係影本，而被告為其總經理李學能所製作移交清冊內並無附表之物，因認被告涉
    嫌重製元太公司之營業秘密文件，並洩露予泰視公司，固非無見。惟訊之被告堅
    決否認重製犯行，辯稱：伊擔任元太公司前總經理李學能之秘書，從事行政文書
    工作，經常需為總經理影印準備開會資料，李學能復擔任行政院國科會審查委員
    、經濟部科技顧問等多職，常需利用開會空擋審閱公司之資料，而此些影印資料
    因此與李學能個人之資料夾雜，且被告為總經理李學能準備離職已盡力製作一份
    詳盡之「資料移交清冊」，合計約三、四十箱之物，其中難免夾雜零散之元太公
    司之資料，實非被告故意重製元太公司之物，且被告與總經理李學能至泰視公司
    上任後即逐一清理李學能離職裝箱之物品，始發現有夾雜元太公司之物品，因尚
    有部分箱子未清理，擬於清理完畢後交還元太公司等語。
三、按著作權法第三條第一項第一款規定，著作：指屬於文學、科學、藝術或其他學
    術範圍之創作。是著作須具原創性（Originality），即著作係著作人獨立思想
    或感情之表現所自作而非抄襲，意即須有「創意」；再者著作須具有客觀化一定
    之表達方式，意即著作人如何將其無形、抽象之概念（觀念），以言語、文字、
    聲音、色彩、符號．．．等表達媒體客觀地表現於外部，使一般人得以聽覺、視
    覺或觸覺（如盲人點字）等感官之反應，覺查其存在；又著作須屬於文學、科學
    、藝術或其他學術範圍之人類無形思想感情，文學、科學、藝術或學術，係指屬
    知識的、文化的概括概念；且著作須非不受保護之著作。又按工商秘密，係指依
    法令或契約因業務關係所知悉或持有工業上或商業上之秘密事實事項物品或資料
    ，而非可舉以告人者而言。經查（一）附表編號一之查扣物品係登載發明人係李
    學能之中國、美國、澳大利亞之專利證書影本三份，編號二亦登載發明人為李學
    能、霍稻藍之英文登載之專利證書影本、編號三亦登載發明人為李學能、胡迪群
    之英文繕寫之專利證書影本三份，此有證人李學能、張永昇之會同勘驗筆錄可稽
    （原審法院八十七年十一月十九日訊問筆錄），是附表編號一、二、三查扣之物
    品均係專利證書影本，該證書本身並無獨立思思、感情之表現，欠缺著作所需具
    有之原創性，是其非屬著作，洵無足疑。且上揭專利證書影本，並未將專利之內
    容揭示於其證書上，是無法由該專利證書影本得知任何有關係該項專利之精義，
    是無不可告人者，是此文件亦無關工商秘密。（二）附表編號四係元太公司與日
    本「丸紅」、「九州松下」公司對元太公司關於ＬＣＤ產品提出問題，雙方開會
    紀錄，後附有載明ＰＶＩ、ＣＯＮＦＩＤＥＮＴＩＡＬ、ＤＯＮＯＴＣＯＰＹ之
    文件（原審法院八十七年十一月十九日訊問筆錄），此份開會紀錄係事實經過之
    紀錄，非有獨立思想或感情之表現，且非就文學、科學、藝術或其他學術範圍之
    人類知識性或文化性之思想感情表達概念，非屬「著作」。惟其此部分開會紀錄
    所附之文件上有英文記明勿拷貝重製，該份附屬文件復未有公開之證據，應認係
    元太公司之營業秘密（以下列入附表甲之編號一）。（三）附表編號五係Ｋ公司
    反應元太公司產品缺陷，元太公司就產品之缺陷所作之分析報告，此乃係就科學
    知識概念之獨立思想表達，應屬著作，且與產業發展昔昔相關，有潛在之經濟價
    值，亦屬工商秘密（本項以下列入附表甲編號二）。（四）附表編號六之投影片
    ，據證人李學能、張永昇證稱係李學能個人之物（原審法院八十七年十一月十九
    日訊問筆錄），此部分非關告訴人元太公司是否有著作權，被告表示係李學能之
    物，為其整理帶走，難認係洩露元太公司之工商秘密。（五）附表編號七其中一
    份係元太公司員工出國考察回來之報告，業據證人張永昇證述在卷（原審法院八
    十七年十一月十九日訊問筆錄），屬文學、科學思想原創性之表現，應認係屬著
    作（以下列入附表甲編號三），而此項係屬員工出國後返國之報告，係見聞心得
    ，非關營業秘密。其餘則係關於元太公司之內部送交前總經理李學能之簽呈，例
    如是否購置電梯、冰水機、低壓配電盤等物、公司之無塵室工程、高壓配電盤工
    程、超純水工程、辦公大樓發包工程、空調工程、工廠設置門禁工程、調整外勤
    人員、出納人員人津貼、配給員工認股權．．．．之簽呈或辦法，業據證人李學
    能、張永昇證述屬實（原審法院八十七年十一月十九日訊問筆錄），上開元太公
    司會簽李學能之資料，乃係元太公司之內部處理事務之會簽文件，非關文學、科
    學、藝術或其他學術範圍之創作，非屬著作，且未有經濟價值，又於元太公司各
    部門流通，並未採取保密措施之文件，非可歸類為營業秘密。（六）附表編號八
    係包含多份文件，分別係日本野村公司（ＮＯＭＵＲＡ）委託元太公司作評估之
    意願書、野村公司覆函表示看到元太公司取得美國、日本四份專利之函件、日本
    夏普公司表示願與元太公司成為伙伴之函件、夏普公司與元太公司保守業務密秘
    之契約書、李學能給野村公司之信件、元太公司表示有誠意與夏普公司合作之信
    函、被告寫給野村公司之信件、夏普公司寫給李學能表示不願與元太公司合作之
    信函、野村公司寫給元太公董事長之函件、李學能之信函表示不合作之意願、永
    豐餘公司法務室表示元太公司要支付費用予野村研究所之簽呈、李學能寫給元太
    公司董事長談及元太工廠外牆工程之文件、李學能整理一名外國演講者之演講稿
    、永豐餘公司給元太公司之函件請求優先使用永豐餘公司之產品、佳能公司拜訪
    元太公司人員之名單及感謝函、聯友光電公司給元太公司之函件，表達希望元太
   公司不要貶損同業、備忘錄、廣告單、研發日誌移交簽呈（原審法院八十七年十
    二月十日訊問筆錄），而上開函件部分均係案外人寄予元太公司，函件內容如有
    屬於文學、科學、藝術或其他學術範圍之創作，其著作係發函單位所創作，是元
    太公司非著作人，而僅係對該著作所附之物有所有權，被告縱有重製，尚無法認
    係元太公司之著作權受有侵害，是被告此部分要難認有侵害元太公司之著作權。
    至於上開意願書或契約或備忘錄，或是表達簽約雙方合作意願或合意保守營業秘
    密，窺其內容，均屬日常之表示意思或作為舉措或規範，非特就屬於文學、科學
    、藝術或其他學術範圍之獨立思想或感情之表現之創作，與著作尚屬有間，且內
    容無關秘密且無經濟價值，非屬營業秘密。（七）附表編號九、十係李學能個人
    整理之ＴＦＴＬＣＤ產製造流程之一般性資料，業經證人李學能、張永昇證述在
    卷（原審法院八十七年十二月十日訊問筆錄），因係李學能有關科學思想獨立表
    現之創作，係屬著作（以下列入附表甲編號四）。是據證人張永昇所述，既係關
    於ＴＦＴＬＣＤ製造流程之一般性資料，即非屬營業秘密。（八）附表編號十一
    ，據證人李學能表示係八十三年野村公司向元太公司請款之支出明細傳真，此支
    出明細表並無感情、思想之表意，非屬創作，且無何不可公開事由，亦無經濟價
    值，是亦非營業秘密。另其內之永豐餘公司之信函、野村公司之信函，確認李學
    能已提供資料予夏普公司、夏普公司提供參觀元太公司人員名單內容，非屬元太
    公司之著作，亦非關營業秘密，理由詳前（六）所述，茲不復贅。又其中一份張
    永昇研究元太公司產品劣化原因之研究報告，業經證人張永昇證述在卷，因屬將
    科學無形、抽象之概念，以文字表達之創作，其屬著作無訛。且據證人張永昇表
    示係公司產品劣化之研究，是有其經濟價值，且非可公告週知，有其隱密性，是
    應屬營業秘密（以下此部分列入附表甲編號五）。（九）附表編號十二係一份付
    款簽呈（原審法院八十七年十二月十日訊問筆錄），此部分非屬著作，亦無關營
    業秘密，理由同上（五）關於簽呈部分之記載。（十）附表編號十三係李學能個
    人之筆記簿，此部分告訴人元太公司本無著作權，且內容亦無關元太公司之營業
    秘密，亦據證人張永昇證述在卷。（十一）附表編號十四分別係元太公司與易而
    得公司之銷售合約、元太公司與永豐餘公司之八同開發合約書、永豐餘公司轉給
    元太公司之專利授權書、租賃契約書、工研院與元太公司之合作契約書、日本及
    美國顧問之顧問契約書（美國顧問之契約書相同者二份）、交大教授之研究合約
    書、元太公司建廠建造合約書、元太公司與ＮＥＣ公司開發ＩＣ合約書及保密合
    約書、元太公司與ＴＩ公司之合約書、元太公司與交通銀行之合資協議，此等合
    約書有著作人將其獨立抽象思想以文字為具體之表現，惟此等合約書如係告訴人
    公司之職員所研擬之成果，職員雖受薪上班，但其工作時之附帶作品，尚難認係
    告訴人出資聘請專以製作合約書為目的，是尚難認元太公司就此部分有何著作權
    。再者上開合約書均由簽約之雙方各持一份，亦無不得公開之約定，亦未以營業
    秘密為其契約之內容，是此部分應無涉營業秘密。又按標語及通用之符號、名詞
    、公式、數表、表格、簿冊、時曆不得為著作權之標的，經查附表編號十四內之
    交通銀行申請授信資料表、監察人審查報告表、元太公司增資預定表、員工放棄
    認股承諾書、股東預定買賣空白契約書、進料品質保證規則計劃表、訂定公司進
    料品質、製程、品質管制作業計劃表等均例式表格之製作，非為著作權之標的，
    且無何營業秘密登載其內；又扣案之元太公司會計部門出納流程說明、付款、收
    款作業標準、元太公司之授信貸款規定、元太公司新進人員認股權實施要點、企
    業勞工安全衛生規則、無塵室驗收規格標準、液晶設備驗收規劃、廠房保險事宜
    、備忘錄、毒性化學物質管理規定、空氣污染防制法影本、元太公司公安部門通
    知各部門危害物、有害物之通識規則、廢棄物化學品處理準則、元太公司機台操
    作認證辦法均非關文學、科學、藝術或其他有關學術之創作，洵難認係著作，且
    係一般之注意規定或通識或條文，無關營業秘密。（十二）附表編號十五係被告
    會整元太公司各部門之報告復自行整理出之報告，業經證人張永昇供明在卷（原
    審法院八十七年十二月二十八日訊問筆錄）非關文學、科學、藝術或學術之創作
    ，且內容無關元太公司之營業秘密。（十三）附表編號十六係原型機顯示之影像
    ，所拍攝之照片，係欲給老闆、客戶看，表示元太公司之產品有影像功能，業經
    證人李學能張永昇證述在卷（原審法院八十七年十二月二十八日訊問筆錄）。因
    該照片僅係單純之顯示影像，非特就感情、思想之概念呈現，尚非著作範疇，照
    片顯示之影像，並未透露研發之科技技術，非屬營業秘密。（十四）附表編號十
    七Ａ卷係元太公司與日本九州松下公司討論產品之規格、問題之往來文件，其中
    有幾份蓋有ＰＶＩ、ＣＯＮＦＩＤＥＮＴＩＡＬ、ＤＯＮＯＴＣＯＰＹ，此係公
    司內部方知之產品特性，業據證人張永昇證述在卷（原審法院八十七年十二月二
    十八日訊問筆錄），惟有上開註載不可拷貝之文件，有揭示於元太公司科技現金
    增資募股說明書內，業經證人李學能證述在卷（原審法院八十八年二月一日審判
    筆錄），且有元太公司之增資募股說明書影本一份在卷可稽，顯非屬營業秘密。
    附表編號十七Ｂ卷係「丸紅」與「兼松」商社之代理商針對元太公司在日本之客
    戶對元太公司產品需求之整理及日本行銷之報告，內容有提到元太公司之產品價
    格係屬公司之秘密，此據證人張永昇證述在卷（原審法院八十七年十二月二十八
    日訊問筆錄），此「丸紅」、「兼松」商社之信函（以下列入附表甲編號六）元
    太公司僅係對該信函之物有所有權，對信函本身並無著作權，理由同（六）所述
    。是其此部分之告訴即非有據。
四、是綜上所述，公訴人扣案附表一之物品，除後列附表甲之物品有可認為係著作或
    涉及工商秘密外，餘皆非屬著作或無關營業秘密，已見前述，惟查（一）被告係
    擔任總經理李學能之秘書，業經證人李學能、陶大基證述在卷，被告於李學能離
    職前為其整理移交之物品，係其業務範圍，而李學能於元太公司服務近六年，並
    於八十六年十月二十日提出辭呈，於同年十一月十三日或十四日獲准辭職，業經
    李學能供述在卷（原審法院八十七年十二月二十八日訊問筆錄），且有李學能之
    簽呈附卷可按，而李學能於同年十一月十七日至同年月二十一日休假，亦有請假
    卡在卷可按，被告係利用該期間為李學能離職作打包整理之事務，而被告幫李學
    能整理之移交清冊多達一百零四頁，有移交清冊附卷可稽，且據證人陶大基證稱
    被告幫李學能整理之資料連同公司之資料約三十餘箱等語（原審法院八十八年一
    月十四日訊問筆錄），是被告於極短之五日時間內為李學能打包整理服務近六年
    之物，其無法鉅細靡遺而挾帶附表甲部分之文件洵屬人之常情。（二）且被告嗣
    於李學能設立之泰視公司就職，於八十七年六月十七日檢察官搜索扣得起訴書附
    表之物品時，據當時在場之證人丁○○律師證稱放在櫃子及檔案夾內之東西係經
    過整理，放在箱子內之東西則較凌亂，看起來像未整理等語（原審法院八十七年
    十二月二十八日訊問筆錄），另證人陶大基證稱泰視公司檔案室內有櫃子、有箱
    子，櫃子內之東西有整理過，紙箱內之東西則較零散等語（原審法院八十八年一
    月十四日訊問筆錄），是依上開證人所述紙箱內之物品較凌亂像未整理過等情，
    堪認被告所辯因幫李學能整理搬運之物品尚未整理完畢，故部分有關元太公司之
    物品雖清理出來，但因物品尚未全部整理完畢故未歸還，應堪採信。且被告如係
    故意重製攜出元太公司之物品，必有其使用之目的，於攜出後當迅速整理歸類，
    豈會任令一部分仍閒置未理，要與其目的行為相違，是被告辯稱俟全部整理完畢
    再一併歸還挾帶之元太公司物件，當非不可採信。（三）再者，參諸上開起訴書
    附表之扣案證物內容，其中除附表甲所列之文件，有些係屬著作，且復具營業秘
    密外，其餘大部分均非著作或無關營業工商秘密，被告如係出於損害元太公司之
    目的而重製元太公司之著作，則何以查獲者大部分均係無何經濟價值，無足輕重
    之物品，是公訴人指被告洩露元太公司之工商秘密而重製元太公司附表之物品，
    殊違論理法則。（四）又扣案附表編號八之證物其中一份係被告本人寫給野村公
    司之信函影本、編號十四內有二份相同之美國顧問契約書、附表編號十五係被告
    自己整理出之資料，如被告有重製元太公司之著作之故意，其又何需重製自己發
    函之信件或整理出來之資料、或重製二份相同之美國顧問證書，是被告稱其係忙
    中挾帶部分資料，實無不可能。不惟如是，查扣得之附表編號一、二、三係元太
    公司前總經理李學能為發明人之專利證書影本，另附表編號六係李學能個人整理
    之投影片、附表編號八內有李學能寫予野村公司及元太公司董事長之信函、附表
    編號九、十係李學能個人整理之投影片、附表編號十三係李學能個人之筆記本，
    其餘之附表編號七、八係會簽李學能之簽呈或函件，均係與李學能有關之物，被
    告辯稱為李學能整理離職之物而挾帶部分元太公司之物，此亦堪佐證。（五）另
    起訴書所指於元太公司影印機附近扣得被告所寫內容分別為「與何董之經營管理
    會議紀錄是否須ＣＯＰＹ」、「ＢＯＩＳ資料是否須ＣＯＰＹ」、「已ＣＯＰＹ
    ─ＬＣＤ製程設備驗收規則ＣＬＥＡＮ─ＲＯＯＭ驗收規則」，且證人余小娟證
    稱八十六年十一月十七日歐巴桑進入李學能辦公室，發現辦公室內有許多空箱子
    ，同年月十八日、十九日伊看見被告進進出出辦公室一直在影印東西，且該月之
    影印費用高達二千五百餘元，較之平常之六百餘元高出甚多，因認被告涉嫌重製
    元太公司之營業機密，惟查被告係李學能之秘書，經常為其整理準備開會資料，
    而起訴書所載三張便條紙（偵查卷第九頁）均係可重覆使用浮貼紙，被告辯稱係
    之前任職時，為詢問總經理應準備開會資料所浮貼，嗣於八十六年十一月十七日
    至同年月二十一日為李學能整理離職移交之物時，而逐一撕下除去，並非離職時
    方詢問須重製何物等語，經查以被告擔任總經理秘書之職，依其行政事項需為總
    經理準備開會之各項資料，著無庸疑，而被告復無光電科技之相當專業背景，是
    其詢問總經理開會須準備影印何種資料，乃屬尋常，而浮貼字條於檔案文件上，
    更是通常可見之行政處理方式，豈可遽以拾獲被告手寫之便條紙，而遽論斷被告
    於離職前夕擅自重製元太公司之營業秘密，且上開浮貼字條之資料於李學能之移
    交清冊內均已移交，有元太公司人員於移交清冊附一─七頁、附二─十頁、附四
    ─六頁中簽收即明，公訴人指被告帶至泰視公司之文件均未移交云云，洵屬無據
    。且證人余小娟所指歐巴桑於八十六年十一月十七日發現總經理李學能之辦公室
    發現很多紙箱，係因該時李學能已確定辭卸元太公司總經理之職務，而需移交或
    搬回其自己物品，是準備紙箱於辦公室待用，亦無違常，且被告為李學能準備移
    交及其個人之物品，共達三十餘箱，俱如前證人陶大基所述，是有空箱在總經理
    辦公室，亦不足據為被告有罪之依據，又李學能離去之際移交、開會亦須準備資
    料，加以移交清冊即已多達一百零四頁，而包含被告自留一份，即已影印多達二
    百多頁之文件，且影印機並非放於被告或總經理之辦公室內，而係放於公開之辦
    公室處所，業據證人余小娟供述影印機放在其右後方等語（偵卷第七十四頁背面
    ）即明，且有被告繪製之辦公室平面圖附卷可參（偵卷第八十一頁），被告如欲
    重製元太公司之營業秘密，則避人耳目猶嫌不足，何以堂而皇之進出影印多次，
    且該影印機亦非被告一人專用之影印機，以影印機高出之費用係因被告與李學能
    離職之際，被告一人影印所致殊嫌速斷，是公訴人指被告複印重製元太公司享有
    著作權之營業秘密攜至泰視公司云云，洵無足取。又被告為李學能送出其個人之
    物品，經警衛要求提出放行條，被告固以總經理李學能個人之物何需放行條以對
    ，惟查元太公司並無物品放行之制度，及一定之通行檢查規定，此觀告訴人提出
    之永豐大樓物品出門證，其核准欄分別有由元太公司非主管人員余小娟簽名，或
    財會部、行政處蓋戮或由行政經理陶大基簽名，足見元太公司本身即無固定之檢
    查規定，是被告搬運總經理物品雖未提出放行條，亦難因而推論其有為不法之情
    事。（六）再者，元太公司並未曾舉證證明被告有將何等元太公司營業秘密告知
    他人，而據證人丁○○律師證稱查扣之附表編號一、二、三之物品係從李學能之
    辦公室找到，編號六、十、十六是從要開密碼鎖之檔案室內找到等語（原審法院
    八十七年十二月二十八日訊問筆錄），且據證人陶大基證稱據其所知被告沒有在
    外散播元太公司之機密文件等語（原審法院八十八年一月十四日訊問筆錄），且
    依八十七年六月十七日檢察官履勘筆錄記載「在一間加密碼鎖之檔案室，由乙○
    以密碼現場開啟以後，搜獲元太公司內部資料一批」，姑不論查獲之物大部分係
    與李學能有關之物品，且無關緊要，俱如前述，然據證人丁○○律師、陶大基所
    證及履勘筆錄所載，被告並非將該等物品揭示於泰視公司之員工皆得審閱之處，
    且如被告有重製洩露元太公司物品、資料之故意，則附表編號七內有各式各樣可
    供參酌之公司內部簽呈，何以均仍藏放於須僅被告個人以密碼開啟之檔案室內，
    是職此難認被告有使人知元太公司之工商秘密。（七）再據證人甲○○證稱八十
    一年六月十六日迄八十六年二、三月間伊在元太公司擔任董事及監察人，當時係
    李學能自國外帶回薄膜液晶之技術，渠等共同研發此部分之技術，並導入台灣發
    展，李學能本身即是研發者，對此部分之技術很清楚等語（原審法院八十八年一
    月二十五日訊問筆錄），是洵無待被告竊取元太公司之工商秘密以供李學能開設
    之泰視公司使用之必要。（八）雖元太公司之代表人丙○○出具證明，稱其從未
    曾因王志明先生之請示，而有同意李學能得依其需要自行影印元太公司之文件云
    云。惟按公司之經理人，在執行業務範圍內，亦為公司負責人，公司法第八條第
    二項定有明文；又稱經理人者，謂有為商號管理事務，及為其簽名之權利之人，
    經理人對於第三人之關係，就其商號或其分號，或其事務之一部，視為其有為管
    理上一切必要行為之權，為民法第五百五十三條第一項、第五百五十四條第一項
    所明定。查李學能原係元太公司之總經理，於執行業務之範圍內，亦為公司之負
    責人，亦有權為管理上之一切必要行為，而告訴人之代理人亦陳稱元太公司未對
    總經理影印文件有所限制（見本院八十八年十月十四日訊問筆錄），是尚難認總
    經理影印公司文件應特別經董事長同意，而無自行或指示他人影印之權。而被告
    係李學能即元太公司總經理之秘書，其於任職元太公司期間，依李學能之需求，
    縱有影印重製公司元太公司之著作，亦非屬擅自製作，核與著作權法第九十一條
    之擅自重製他人之著作罪之要件不符，尚難以該罪相繩。（九）綜上所述，並無
    其他積極之事證，足以證明被告有故意重製元太公司之營業秘密並洩露或有擅自
    重製元太公司之著作之犯行，被告之犯罪既不能證明，即應為無罪之諭知。
五、原審對被告為無罪之諭知，並無不合，檢察官循告訴人之請提起上訴，猶執陳詞
    認被告有起訴書所指之犯行應成立犯罪云云，指摘原判決不當，認無理由，應予
    駁回。
據上論斷，應依刑事訴訟法第三百六十八條，判決如主文。
本案經檢察官李金定到庭執行職務。
中      華      民      國      八十九    年      一      月     五     日
                              臺灣高等法院刑事第十四庭
                                  審判長法  官  陳  祐  輔
                                        法  官  陳  國  文
                             法  官  蔡  國  在
右正本證明與原本無異。
不得上訴。
                                        書記官  丁  華  平
中      華      民      國      八十九    年      一      月     七     日
附表甲：
一、附表一編號四係元太公司與日本「丸紅」、「九州松下」公司對元太公司關於Ｌ
    ＣＤ產品提出問題，雙方開會紀錄所附載明ＰＶＩ、ＣＯＮＦＩＤＥＮＴＩＡＬ
    、ＤＯ  ＮＯＴ  ＣＯＰＹ之文件。（非著作，但屬營業秘密）。
二、Ｋ公司反應元太公司產品缺陷，元太公司就產品之缺陷所作之分析報告。（著作
    ，且係營業秘密）。
三、元太公司員工出國回來之研究報告（著作，但非營業秘密）。
四、李學能個人整理之ＴＦＴＬＣＤ產品製造流程之一般性資料。（著作，但非營業
    秘密）。
五、張永昇研究元太公司產品劣化原因之研究報告。（著作，且係營業秘密）。
六、「丸紅」與「兼松」商社之代理商針對元太公司函件內容有關元太公司之產品價
    格。（秘密，非著作）。


司法院資訊處製作；財團法人民間司法改革基金會備份。
